臺灣橋頭地方法院刑事判決　
110年度易字第140號
公  訴  人  臺灣橋頭地方檢察署檢察官
被      告  林羣富


選任辯護人  張賜龍律師
            王亭婷律師
上列被告因恐嚇等案件，經檢察官聲請以簡易判決處刑（109年
度偵字第9753號），本院認不宜以簡易判決處刑（原受理案號：
110年度簡字第1077號），改依通常程序審理，判決如下：
    主  文
林羣富犯恐嚇危害安全罪，處拘役貳拾日，如易科罰金，以新臺
幣壹仟元折算壹日。緩刑貳年。
    事  實
一、林羣富因政治問題與在社群網站「Facebook」（下稱臉書）
    、網路直播及電視媒體上暱稱「仁武阿鴻」之林建鴻產生歧
    見，且不滿林建鴻時常透過網路直播誇耀市政，竟基於恐嚇
    之犯意，於民國109年5月22日，在不詳地點，以不詳方式連
    結網際網路後，以名稱「林小富」登入臉書，在其個人網頁
    公開張貼「幹你娘啦！仁武阿鴻出來阿！操你媽的，不是說
    你家市長很棒，清水溝不會淹水，要不要把你埋在水裡試試
    看..你牠媽的在出來哭看看..」等文字（所涉公然侮辱罪嫌
    部分，業經林建鴻撤回告訴），藉此表示加害林建鴻生命、
    身體之意，使獲悉該貼文之林建鴻因而心生畏懼，致生危害
    於安全。嗣經林建鴻報警處理，始查悉上情。
二、案經林建鴻訴由高雄市政府警察局仁武分局報告臺灣橋頭地
    方檢察署檢察官偵查後聲請簡易判決處刑。
    理  由
壹、程序部分
    按被告以外之人於審判外之言詞或書面陳述，除法律有規定
    者外，不得作為證據；被告以外之人於審判外之陳述，雖不
    符前4條之規定，而經當事人於審判程序同意作為證據，法
    院審酌該言詞陳述或書面陳述作成時之情況，認為適當者，
    亦得為證據，刑事訴訟法第159條第1項、第159條之5第1項
    分別定有明文。本判決所引用被告林羣富以外之人於審判外
    之陳述，因檢察官、被告及其辯護人於本院審判程序中均表
    示同意有證據能力（見易卷第139頁），本院審酌前開證據
    資料作成時之情況，尚無違法不當及證明力明顯過低之瑕疵
    ，亦認為以之作為證據應屬適當，依刑事訴訟法第159條之5
    第1項規定，均有證據能力。
貳、實體部分
一、認定犯罪事實所憑之證據及理由
　　前開犯罪事實，業據被告於本院審理時坦承不諱（見易卷第
    第140頁），核與證人即告訴人林建鴻於警詢及偵查中之證
    述相符（見警卷第7至10頁，偵卷第27至30頁），並有臉書
    網頁擷圖附卷可稽（見警卷第11至13頁），足認被告自白與
    事實相符，堪予採信。綜上，本案事證明確，被告犯行堪以
    認定，應依法論科。
二、論罪科刑　　
　㈠按刑法上之「恐嚇」，係指以危害通知他人，使該人主觀上
    心生畏怖之行為；恐嚇之手段，並無限制，危害通知之方法
    ，亦無限制，無論明示之言語、文字、動作或暗示之危害行
    為，苟已足使對方理解其意義之所在，並使人發生畏怖心即
    屬之（最高法院81年度台上字第867號判決意旨可資參照）
    。查被告於臉書張貼貼文表達要將告訴人埋在水裡等語，就
    該貼文內容觀之，確實有加害於告訴人生命、身體之意，自
    屬恐嚇行為。是核被告所為，係犯刑法第305條之恐嚇危害
    安全罪。
　㈡爰審酌被告為智識成熟之成年人，其與告訴人於現實生活中
    素不相識，僅因政治立場不同，竟率為本件恐嚇言行，造成
    告訴人心生畏懼，所為實應非難；惟念其犯後終能坦承犯行
    ，且已與告訴人達成和解並當場給付完畢，告訴人亦當庭請
    求法院從輕量刑，有本院審判筆錄及和解筆錄在卷可參（見
    易卷第141頁、第147至148頁），復考量被告前於97年間有
    偽造印文案件經法院論罪科刑之素行狀況，有臺灣高等法院
    被告前案紀錄表附卷可憑（見易卷第151至153頁），素行尚
    可，兼衡其犯罪動機、目的、手段，暨其到庭自陳五專畢業
    之智識程度，從事電腦維修及廣告設計，每月收入約新臺幣
    3萬元，與配偶及子女同住，家庭狀況小康等經濟生活狀況
    （見易卷第140頁）等一切情狀，量處如主文所示之刑，並
    諭知如易科罰金之折算標準。
　㈢末查被告前因偽造印文案件，經臺灣高雄地方法院以97年度
    交訴字第38號判決判處有期徒刑1月15日確定，於98年5月15
    日易科罰金執行完畢，且被告迄至本案前，未再有其他因故
    意犯罪受有期徒刑以上刑之宣告，有上開臺灣高等法院被告
    前案紀錄表附卷可稽。茲念其因一時失慮以致誤罹刑章，犯
    後終能坦承犯行，顯知悔悟，且被告業於本院審理中與告訴
    人達成和解及賠償，業如前述，並依和解內容在其個人臉書
    網頁公開張貼道歉文，有臉書網頁擷圖在卷可佐（見易卷第
    157頁），足見其確具悔意，諒經此偵審程序，當知所惕勉
    而無再犯之虞，復斟酌告訴人亦同意給予被告緩刑之意見，
    有上開本院審判筆錄及和解筆錄附卷可參，本院綜核各情，
    認上開對被告所宣告之刑以暫不執行為適當，爰依刑法第74
    條第1項第2款之規定，併予宣告緩刑2年，以啟自新。
三、不另為不受理之諭知部分：
  ㈠按告訴乃論之罪，告訴人於第一審辯論終結前，得撤回其告
    訴；又告訴乃論之罪，其告訴經撤回者，應諭知不受理之判
    決，刑事訴訟法第238條第1項、第303條第3款分別定有明文
    。
　㈡聲請簡易判決處刑意旨認被告前揭於臉書張貼貼文之行為，
    另涉犯刑法第309條第1項公然侮辱罪嫌，依同法第314條規
    定須告訴乃論。茲因被告與告訴人達成和解，告訴人已具狀
    撤回此部分之告訴，有本院和解筆錄及刑事撤回告訴狀在卷
    可參（見易卷第147至149頁），依上開規定，本應為不受理
    之判決，惟公訴意旨認此部分與前揭經本院論罪科刑部分，
    具有想像競合犯之裁判上一罪關係，爰不另為不受理之諭知
    ，附此敘明。
據上論斷，應依刑事訴訟法第452條、第284條之1、第299條第1
項前段，判決如主文。
本案經檢察官黃雯麗聲請簡易判決處刑，檢察官林世勛到庭執行
職務。
中　　華　　民　　國　　111 　年　　4 　　月　　22　　日
                  刑事第二庭  法　官  李怡靜
以上正本證明與原本無異。
如不服本判決應於收受判決後20日內向本院提出上訴書狀，並應
敘述具體理由。其未敘述上訴理由者，應於上訴期間屆滿後20 
日內向本院補提理由書 (均須按他造當事人之人數附繕本)「切
勿逕送上級法院」。
中　　華　　民　　國　　111 　年　　4 　　月　　22　　日
                              書記官  楊芷心

附錄本案論罪科刑法條：
刑法第305條
以加害生命、身體、自由、名譽、財產之事恐嚇他人，致生危害
於安全者，處二年以下有期徒刑、拘役或九千元以下罰金。